【裁判字號】    90,易,225
【裁判日期】    900629
【裁判案由】    竊盜
【裁判全文】
臺灣新竹地方法院刑事判決                            九十年度易字第二二五號
    公  訴  人  臺灣新竹地方法院檢察署檢察官
    被      告  乙○○
右列被告因竊盜案件，經檢察官提起公訴（九十年度偵字第七七五號），本院判決如
左：
    主      文
乙○○竊盜，處有期徒刑肆月，如易科罰金，以參佰元折算壹日，緩刑參年。扣案鑰
匙壹支沒收。
    事      實
一、乙○○與甲○○原為同事，於共事期間經常向甲○○借用車號ＶＭＦ─五九九號
    輕機車，並徵得甲○○同意而複製前開機車鑰匙一支。嗣乙○○於民國（下同）
    九十年一月間因故離職，竟意圖為自己不法之所有，於同年月十六日下午四時許
    ，在新竹市○○街六七號前，持其所有前開複製之鑰匙竊取甲○○所有之車號Ｖ
    ＭＦ─五九九號輕機車，得手後供己騎用。嗣於同年月十九日下午三時四十五分
    許，乙○○騎乘前開機車途經新竹縣橫山鄉○○路台三線沙坑段時，為警臨檢查
    獲，並扣得其所有供竊盜用之鑰匙一支。
二、案經新竹縣警察局移送臺灣新竹地方法院檢察署檢察官偵查起訴。
    理      由
一、訊據被告乙○○固坦承於八十九年一月十六日下午四時許，在新竹市○○街六七
    號前，持其所有複製之鑰匙，啟動電門後將前揭機車騎走之事實，惟矢口否認有
    何不法所有之意圖，辯稱：伊是向被害人甲○○借，伊打電話到她公司，因上班
    時間不能接電話，伊請櫃台李瑞琴轉達，但李瑞琴未告訴她云云。惟查，右揭事
    實，業據被告於警訊時坦承不諱，核與被害人甲○○於警訊及本院指述情節相符
    ，並有扣案鑰匙一支及贓證物品認領保管收據、車輛竊盜、車牌失竊資料個別查
    詢報表—查詢資料認可資料各一紙附卷可稽，被告雖辯稱有請李瑞琴代為轉達借
    車一事云云，惟查證人李瑞琴於本院結稱：「（被告離職後在今年一月十六日左
    右有無打電話到公司要向被害人借車？）有打電話找被害人。但沒有提到借車的
    事情。是後來被警察抓的時候，她自己說有跟我講借車的事情，其實根本都沒有
    講到借車的事。」等語，顯見被告前開所辯，要屬臨訟編篡卸責之詞，不足採信
    。是本件事證明確，被告犯行洵堪認定，自應依法論科。
二、核被告乙○○所為，係犯刑法第三百二十條第一項竊盜罪。爰審酌被告僅因一時
    方便，竟恣意竊取友人機車使用，私毫不尊重他人財產權，暨其手段和平、所生
    損害及犯罪後之態度等一切情狀，量處如主文所示之刑，並諭知易科罰金之折算
    標準。末查被告前未曾受有期徒刑以上刑之宣告，有台灣高等法院被告全國前案
    紀錄表附卷可證，因一時貪慾圖便，短於思慮，致罹刑章，經此次偵審教訓，當
    知所警惕，而無再犯之虞，且被害人亦當庭表示不願追究，是本院認前開對其宣
    告之刑，以暫不執行為適當，爰併宣告緩刑三年，以啟自新。扣案之鑰匙一支係
    被告所有，供竊取機車所用之物，業據被告供明在卷，應依刑法第三十八條第一
    項第二款之規定宣告沒收之。
據上論斷，應依刑事訴訟法第二百九十九條第一項前段，刑法第三百二十條第一項、
第四十一條第一項前段、第七十四條第一款、第三十八條第一項第二款，罰金罰鍰提
高標準條例第一條前段、第二條，判決如主文。
本案經檢察官吳金棟到庭執行職務。
中    華    民    國      九十      年      六      月      二十九      日
                                       臺灣新竹地方法院刑事第二庭
                                      法  官  楊  明  箴
右正本證明與原本無異。
如不服本判決，應於判決送達後十日內向本院提出上訴狀( 應附繕本 )，上訴於
臺灣高等法院。
                                            書記官  陳  進  楷
中    華    民    國      九十      年      七      月      四          日
附錄論罪科刑法條：
中華民國刑法第三百二十條第一項:
意圖為自己或第三人不法之所有，而竊取他人之動產者，為竊盜罪，處五年以下有期
徒刑、拘役或五百元以下罰金。


司法院資訊處製作；財團法人民間司法改革基金會備份。
